【裁判字號】    98,易,461
【裁判日期】    981118
【裁判案由】    竊盜
【裁判全文】
臺灣嘉義地方法院刑事判決               98年度易字第461號
公  訴  人  臺灣嘉義地方法院檢察署檢察官
被      告  戊○○
                    現另案在臺灣嘉義看守所羈押中
上列被告因竊盜案件，經檢察官提起公訴（98年度偵字第5048、
5049、5162、5389、5571號），本院進行簡式審判程序而為判決
如下：
    主  文
戊○○：(一)、竊盜，累犯，處有期徒刑肆月，如易科罰金以新臺
幣壹仟元折算壹日；(二)、竊盜，累犯，處有期徒刑伍月，如易科
罰金以新臺幣壹仟元折算壹日；(三)、竊盜，累犯，處有期徒刑伍
月，如易科罰金以新臺幣壹仟元折算壹日；(四)、竊盜，累犯，處
有期徒刑肆月，如易科罰金以新臺幣壹仟元折算壹日；(五)、竊盜
，累犯，處有期徒刑伍月，如易科罰金以新臺幣壹仟元折算壹日
；應執行有期徒刑壹年玖月，如易科罰金以新臺幣壹仟元折算壹
日。
    事  實
一、戊○○前於：(一)、民國九十二年間因竊盜案件，經本院九十
    二年度簡字第一○八九號判決判處有期徒刑五月確定；(二)、
    九十二年間因毒品危害防制條例案件，經臺灣高雄地方法院
    九十二年度訴字第二五六九號判決判處有期徒刑十月確定；
    (三)、九十三年間因違反電信法案件，經臺灣屏東地方法院九
    十三年度易字第二二八號判決判處有期徒刑五月確定；前開
    毒品與違反電信法案件所處之有期徒刑十月、五月經定其應
    執行之刑為有期徒刑一年一月，並與竊盜案件所處之有期徒
    刑五月接續執行，九十四年六月十八日執行完畢。另於：(一)
    、九十四年間因搶奪案件，經臺灣板橋地方法院九十四年度
    訴字第三○九九號判決判處有期徒刑一年確定；(二)、九十四
    年間因毒品危害防制條例案件，經臺灣高等法院九十五年度
    上訴字第四二三號判決判處有期徒刑一年二月確定；(三)、九
    十四年間因竊盜案件，經臺灣板橋地方法院九十五年度簡字
    第一七八號判決判處有期徒刑六月確定；(四)、九十五年間因
    竊盜案件，經臺灣臺北地方法院九十五年度易字第一二二四
    號判決判處有期徒刑八月確定；(五)、九十五年間因毒品危害
    防制條例案件，經臺灣板橋地方法院九十五年度訴字第二一
    ○二號判決判處有期徒刑一年六月確定；前開案件嗣經減刑
    並定其應執行之刑為有期徒刑一年六月，九十七年九月十七
    日執行完畢。
二、詎戊○○仍不知悔改，意圖為自己不法之所有，基於竊盜之
    個別犯意，分別於：
  (一)、九十八年五月二十九日晚上八時三十分許，在嘉義市○區
      ○○路三五六號前，見馮春桃所有、委由江雅菱管領使用
      之牌照號碼ＬＱＱ－四九七號重型機車停放該處（價值約
      新臺幣（下同）二千元），且鑰匙未拔，遂發動引擎，騎
      乘離去現場，竊取該車得手，將之作為代步工具（偵字第
      五○四九號案件）。
  (二)、同年六月十四日下午三時三十分許，在嘉義市○區○○路
      二九二號前，見己○○所有牌照號碼ＵＲ－八九五三號自
      用小貨車停放該處，遂以不詳人所有之鑰匙扳開車窗，竊
      取己○○所有置放車內之工具組一組（價值約一千元）、
      電動打洞機二組（價值約七千元）、電鑽工具組一組（價
      值約五千元）、電動打釘機一台（價值約五千元），得手
      後旋於不詳時間至嘉義市軍輝橋下堤防，以三千元之價格
      變賣贓物與真實姓名年籍不詳、綽號「阿本」之男子（偵
      字第五○四八號案件）。
  (三)、同年六月十五日下午三時二十分許，在嘉義市○區○○路
      一八三號對面，見丁○○所有牌照號碼一八○三－ＪＢ號
      （起訴書誤載為一○八三－ＪＢ號）自用小客貨車停放該
      處，遂以不詳人所有之鑰匙扳開車窗，竊取丁○○所有置
      放車內之電鑽一支（價值約五千元）、打鑿機二支（價值
      共約一萬元），得手後旋於當日某時至嘉義市軍輝橋下堤
      防，以一千五百元之價格變賣贓物與真實姓名年籍不詳、
      綽號「阿本」之男子（偵字第五三八九號案件）。
  (四)、同年六月二十四日下午六時許，在嘉義市○區○○路與興
      業西路交岔路口附近，見吳美玲所有、委由乙○○管領使
      用，且於同月十七日在嘉義市○區○○街二○號前失竊之
      牌照號碼ＩＣＫ－○八○號重型機車停放該處（價值約五
      千元），遂以不詳之人所有之鑰匙一支發動引擎，騎乘離
      去現場，竊取該車得手，將之作為代步工具（偵字第五一
      六二號案件）。
  (五)、同年六月二十一日上午九時三十分許，在嘉義市○區○○
      路與國揚五街交岔路口附近，見丙○○所有牌照號碼ＤＭ
      －四四八一號自用小貨車停放該處，且未上鎖，遂打開車
      門，竊取丙○○所有置放車內之電動鎚二支（價值約一萬
      六千元），得手後旋於當日下午三時許至嘉義市○○路與
      啟明路交岔路口附近，以一千六百元之價格變賣贓物與真
      實姓名年籍不詳、綽號「阿平」之男子（偵字第五五七一
      號案件）。
三、嗣於九十八年六月二十六日上午十一時許，警方在嘉義市○
    區○○路與重慶路交岔路口，當場查獲戊○○與ＩＣＫ－○
    八○號重型機車，並扣得不詳之人所有之鑰匙一支，再循線
    查獲其他案件。
四、案經己○○、丙○○訴由嘉義市政府警察局第一分局報告臺
    灣嘉義地方法院檢察署檢察官偵查起訴。
    理  由
一、本件被告戊○○所涉犯者為刑法第三百二十條第一項法定刑
    為「五年以下有期徒刑、拘役或五百元以下罰金」之竊盜罪
    ，非死刑、無期徒刑、最輕本刑為三年以上有期徒刑之罪或
    高等法院管轄第一審案件。本院行準備程序中，被告就被訴
    事實為有罪之陳述（本院卷第一百零五頁準備程序筆錄），
    經告知簡式審判程序之旨，並聽取檢察官及被告之意見後，
    本院爰依刑事訴訟法第二百七十三條之一第一項裁定進行簡
    式審判程序。因此，本件簡式審判程序之證據調查依刑事訴
    訟法第二百七十三條之二規定不受同法第一百五十九條第一
    項、第一百六十一條之二、第一百六十一條之三、第一百六
    十三條之一及第一百六十四條至第一百七十條規定之限制，
    此合先敘明。
二、事實欄所記載之犯罪事實，有下列證據可資證明：
  (一)、被告於警詢、偵查及審理時之自白。
  (二)、被害人甲○○、己○○、丁○○、乙○○、丙○○等警詢
      時之供述。
  (三)、被害報告單。
  (四)、贓物認領保管單。
  (五)、車輛協尋電腦輸入單。
  (六)、車籍查詢資料。
  (七)、監視器錄影紀錄翻拍照片。
  (八)、失竊現場及物品照片。
  (九)、扣案鑰匙一支。
  (十)、扣押物品目錄表。
三、核被告所為，均係犯刑法第三百二十條第一項之竊盜罪。被
    告五次竊盜行為，時間地點迥然可分，被害法益互不相同，
    顯係基於個別犯意為之，應分論併罰。另查，被告前於(一)、
    九十二年間因竊盜案件，經本院九十二年度簡字第一○八九
    號判決判處有期徒刑五月確定；(二)、九十二年間因毒品危害
    防制條例案件，經臺灣高雄地方法院九十二年度訴字第二五
    六九號判決判處有期徒刑十月確定；(三)、九十三年間因違反
    電信法案件，經臺灣屏東地方法院九十三年度易字第二二八
    號判決判處有期徒刑五月確定；前開毒品與違反電信法案件
    所處之有期徒刑十月、五月經定其應執行之刑為有期徒刑一
    年一月，並與竊盜案件所處之有期徒刑五月接續執行，九十
    四年六月十八日執行完畢。另於：(一)、九十四年間因搶奪案
    件，經臺灣板橋地方法院九十四年度訴字第三○九九號判決
    判處有期徒刑一年確定；(二)、九十四年間因毒品危害防制條
    例案件，經臺灣高等法院九十五年度上訴字第四二三號判決
    判處有期徒刑一年二月確定；(三)、九十四年間因竊盜案件，
    經臺灣板橋地方法院九十五年度簡字第一七八號判決判處有
    期徒刑六月確定；(四)、九十五年間因竊盜案件，經臺灣臺北
    地方法院九十五年度易字第一二二四號判決判處有期徒刑八
    月確定；(五)、九十五年間因毒品危害防制條例案件，經臺灣
    板橋地方法院九十五年度訴字第二一○二號判決判處有期徒
    刑一年六月確定；前開案件嗣經減刑並定其應執行之刑為有
    期徒刑一年六月，九十七年九月十七日執行完畢。以上均有
    臺灣嘉義地方法院檢察署刑案資料查註紀錄表、臺灣高等法
    院被告前案紀錄表各一份在卷可參（偵查卷前案卷宗，本院
    卷第七頁至第二十八頁），其受有期徒刑之執行完畢，五年
    以內故意再犯本件有期徒刑以上之罪，為累犯，所犯各罪均
    應依刑法第四十七條第一項規定，加重其刑。
四、爰依被告之陳述（本院卷第一百十三頁審判筆錄）、前開前
    案紀錄資料之記載、被害人之供述等，審酌被告年富力盛，
    不知進取，貪圖他人財物之犯罪動機及目的；犯罪時未受明
    確之刺激；獨自一人趁鑰匙未拔機會或持不詳人所有鑰匙竊
    取他人機車，以及使用鑰匙扳開車窗或趁車門未鎖機會開啟
    車門竊盜車內工具組之手段；未婚，一名子女，現二十四歲
    ，父母健在但分居，父親現在高雄，母親為植物人，需照顧
    母親，一姐一妹，均已出嫁，之前從事鐵工之生活狀況；前
    有竊盜、毒品、搶奪等前科，最近一次犯竊盜罪甫於九十七
    年九月十七日執行完畢，品行不佳；國中畢業之智識程度；
    與被害人素不相識；犯行破壞社會治安，造成被害人諸多不
    便；犯罪後尚能坦承犯行之態度等一切情狀，各判處如主文
    所示之刑，諭知易科罰金之折算標準，再定其應執行之刑，
    因所定應執行之刑逾有期徒刑六月，復依司法院釋字第六六
    二號解釋：「中華民國九十四年二月二日修正公布之現行刑
    法第四十一條第二項，關於數罪併罰，數宣告刑均得易科罰
    金，而定應執行之刑逾六個月者，排除適用同條第一項得易
    科罰金之規定部分，與憲法第二十三條規定有違，並與本院
    釋字第三六六號解釋意旨不符，應自本解釋公布之日起失其
    效力。」諭知易科罰金之折算標準。
五、至公訴人於起訴時以被告竊盜前科甚夥，甫執行完畢即犯本
    件五起竊盜案件，且自承無固定工作，認有犯竊盜罪之習慣
    ，請求命被告於刑之執行前入勞動處所強制工作，固非無見
    。惟按保安處分係針對受處分人將來之危險性所為之處置，
    以達教化、治療之目的，為刑罰之補充制度。我國現行刑法
    採刑罰與保安處分雙軌制，係在維持行為責任之刑罰原則下
    ，為協助行為人再社會化之功能，以及改善行為人潛在之危
    險性格，期能達成根治犯罪原因、預防犯罪之特別目的。是
    保安處分中之強制工作，旨在對嚴重職業性犯罪及欠缺正確
    工作觀念或無正常工作因而犯罪者，強制其從事勞動，學習
    一技之長及正確之謀生觀念，使其日後重返社會，能適應社
    會生活。又竊盜犯贓物犯保安處分條例第三條第一項規定：
    十八歲以上之「竊盜犯」、贓物犯，有犯罪之習慣者，得於
    刑之執行前，令入勞動場所強制工作。另刑法第九十條第一
    項亦規定：有犯罪之習慣或因遊蕩或懶惰成習而犯罪者，得
    於刑之執行完畢或赦免後，令入勞動場所，強制工作。即均
    係本於保安處分應受比例原則之規範，使保安處分之宣告，
    與行為人所為行為之嚴重性、行為人所表現之危險性及對於
    行為人未來行為之期待性相當之意旨而制定，而由法院視行
    為人之危險性格，決定應否令入勞動處所強制工作，以達預
    防之目的（最高法院九十五年度台上字第四六一五號判決要
    旨參照）。本院審酌被告所竊取財物於客觀上之價值尚非重
    大；多趁被害人不注意偶然機會實施竊盜，與預先計畫之職
    業犯罪有間；犯罪地點非在居家範圍，手段堪稱平和，對於
    被害人之心理及身體威脅性較小。考諸行為所造成損害，行
    為人本身敵視社會之危險性，施以如主文所示刑罰處遇即為
    已足，無施以強制工作保安處分之必要，附此敘明。
六、扣案之機車鑰匙一支，雖係被告用以實施犯罪所用之物品，
    惟被告堅稱非其所有，復查無其他證據得認確係被告所有之
    物品，不另宣告沒收。
據上論斷，應依刑事訴訟法第二百七十三條之一第一項、第二百
九十九條第一項前段、第三百十條之二、第四百五十四條第二項
，刑法第三百二十條第一項、第五十一條第五款、第四十七條第
一項、第四十一條第一項前段，司法院釋字第六六二號解釋，刑
法施行法第一條之一第一項、第二項前段，判決如主文。
本案經王振名檢察官到庭執行職務。
中    華    民    國    98    年    11    月    18    日
              刑事第一庭    法  官  張道周
以上正本證明與原本無異。
如不服本判決應於收受判決後10日內向本院提出上訴書狀，並應
敘述具體理由；其未敘述上訴理由者，應於上訴期間屆滿後20日
內向本院補提理由書（均須按他造當事人之人數附繕本）「切勿
逕送上級法院」。告訴人或被害人如對於本判決不服者，應具備
理由請求檢察官上訴，其上訴期間之計算係以檢察官收受判決正
本之日期為準。
中    華    民    國    98    年    11    月    18    日
                            書記官  張菀純
附記本判決之論罪法條全文
刑法第三百二十條第一項
意圖為自己或第三人不法之所有，而竊取他人之動產者，為竊盜
罪，處五年以下有期徒刑、拘役或五百元以下罰金。


司法院資訊處製作；財團法人民間司法改革基金會備份。
